臺灣高雄地方法院刑事判決　　　　　100年度審易緝字第126號
公　訴　人　臺灣高雄地方法院檢察署檢察官
被　　　告　江家賢
上列被告因毒品危害防制條例案件，經檢察官提起公訴（100年度
毒偵字第1524號、第3004號及第3658），被告於準備程序進行中
就被訴事實為有罪之陳述，經本院告知簡式審判程序之旨，並聽
取被告與公訴人之意見後，裁定依簡式審判程序審理，判決如下
：
    主  文
江家賢施用第二級毒品，共參罪，均累犯，均處有期徒刑肆月，
如易科罰金，均以新臺幣壹仟元折算壹日。應執行刑有期徒刑玖
月，如易科罰金，以新臺幣壹仟元折算壹日。
    事  實
一、江家賢前因竊盜案件，經本院以97年度易字第1392號判處有
    期徒刑3 月確定，並於民國98年8 月21日縮刑期滿執行完畢
    。又因脫逃及2 次竊盜等案件，分別經本院以97年度審簡字
    第5245號、97年度審簡字第4775號、97年度簡字第912 號判
    處有期徒刑2 月、2 月、3 月確定，嗣經本院以98年度審聲
    字第4013號裁定合併定應執行刑為有期徒刑7 月確定，並於
    99年6 月27日執行完畢。
二、江家賢前因施用毒品案件，經臺灣高雄地方法院以99年度審
    毒聲字第419號裁定令入勒戒處所施以觀察、勒戒，並於99
    年6月9日因無繼續施用毒品之傾向，經台灣高雄地方法院檢
    察署以99年度毒偵字第1343號為不起訴處分確定。詎仍未戒
    除毒癮，復分別基於施用第二級毒品甲基安非他命之犯意，
    分別為以下施用第二級毒品行為：
    （一）於100年1月23日零時40分回溯96小時內之某時(不包
          含在公權力拘束之時間內) ，在高雄市○○區○○街
          76巷1號，以燒烤方式，施用第二級毒品甲基安非他
          命1次。嗣於100年1月23日零時40分許，在高雄市燕
          巢區和尚巷102號前，因行跡可疑為警盤查，且經其
          同意採集尿液送請鑑定，鑑驗結果呈安非他命類甲基
          安非他命陽性反應，查悉上情。
    （二）於100年2月26日12時許，在高雄市○○區○○街76巷
          1號，以燒烤之方式，施用第二級毒品甲基安非他命1
          次。嗣於同日21時39分許，在高雄市○○區○○路
          251號前，因精神恍惚為警盤查，經其同意採其尿液
          送驗結果，呈甲基安非他命陽性反應，知悉上情。
    （三）於100年5月16日19時至20時許，在高雄市鳳山區○○
          街76巷1號住處，以燒烤方式，施用第二級毒品甲基
          安非他命1次。嗣於100年5月17日15時30分許，在高
          雄市○○區○○路123號前，為警查獲，經徵其同意
          後，採其尿液送驗結果，呈甲基安非他命陽性反應，
          查知上情。
三、案經高雄市政府警察局旗山分局、岡山分局移送臺灣高雄地
    方法院檢察署檢察官偵查起訴。
    理  由
一、本件被告江家賢所犯係死刑、無期徒刑、最輕本刑為3 年以
    上有期徒刑以外之罪，其於準備程序中就被訴事實為有罪之
    陳述，經法官告知簡式審判程序之旨，並聽取公訴人及被告
    之意見後，裁定進行簡式審判程序，合先敘明。
二、訊據被告對上揭犯罪事實坦承不諱，復有卷附台灣檢驗科技股
    份有限公司出具之濫用藥物檢驗報告、高雄市政府警察局旗山
    分局偵辦毒品案件嫌疑犯尿液採證檢驗對照表（編號：旗警023
    號）、尿液採驗同意書、偵辦毒品案件嫌疑犯尿液採證檢驗對
    照表（代號：岡100071）、高雄市立凱旋醫院濫用藥物尿液檢
    驗報告、偵辦毒品案件嫌疑犯尿液採證檢驗對照表（代號：岡
    100203）、台灣檢驗科技股份有限公司濫用藥物檢驗報告在卷
    可稽。綜上所述，被告上開任意性之自白既有前揭證據可佐
    ，核與事實相符，自得採為論罪科刑之依據。是本案事證已
    臻明確，被告犯行洵堪認定。
三、按毒品危害防制條例於92年7 月9 日修正公布，自93年1 月
    9 日施行，其中第20條、第23條將施用毒品之刑事處遇程序
    程序，區分為「初犯」及「5 年內再犯」、「5 年後再犯」
    。依其立法理由之說明：「初犯」，經觀察、勒戒或強制戒
    治後，應為不起訴處分或不付審理之裁定；經觀察、勒戒或
    強制戒治執行完畢釋放後，「5 年內再犯」者，因其再犯率
    甚高，原實施之觀察、勒戒及強制戒治既已無法收其實效，
    爰依法追訴或裁定交付審理。至於經觀察、勒戒或強制戒治
    執行完畢釋放後，「5 年後再犯」者，前所實施之觀察、勒
    戒或強制戒治已足以遮斷其施用毒品之毒癮，為期自新及協
    助其斷除毒癮，仍適用「初犯」規定，先經觀察、勒戒或強
    制戒治之程序。從而依修正後之規定，僅限於「初犯」及「
    5 年後再犯」2 種情形，始應先經觀察、勒戒或強制戒治程
    序。倘被告於5 年內已再犯，經依法追訴處罰，縱其第3 次
    （或第3次 以上）再度施用毒品之時間，在初犯經觀察、勒
    戒或強制戒治執行完畢釋放5 年以後，已不合於「5 年後再
    犯」之規定，且因已於「5 年內再犯」，顯見其再犯率甚高
    ，原實施觀察、勒戒或強制戒治，已無法收其實效，即應依
    該條例第10 條 處罰（最高法院95年5 月9 日第7 次刑事庭
    會議決議參照）。 被告江家賢前因施用毒品案件，經臺灣高
    雄地方法院以99年度審毒聲字第419號裁定令入勒戒處所施以
    觀察、勒戒，並於99年6月9日因無繼續施用毒品之傾向，經台
    灣高雄地方法院檢察署以99年度毒偵字第1343號為不起訴處分
    確定，被告5年內再犯上開施用毒品罪，揆諸前開說明，自應
    依法論科。。
四、核被告江家賢所為，係犯毒品危害防制條例第10條第2項施
    用第二級毒品罪。其施用第二級毒品前後持有該毒品之低度
    行為，應為其施用之高度行為所吸收，不另論罪。被告所犯
    三次施用第二級毒品罪，犯意各別，自應分論併罰。又被告
    有上述之犯罪科刑及執行紀錄，有臺灣高等法院被告前案紀錄
    表1份在卷可稽，其受有期徒刑執行完畢後，5年內故意再犯
    本件有期徒刑以上之三罪，均為累犯，均應依刑法第47條第1
    項規定加重其刑。爰審酌被告經觀察、勒戒後，並未戒絕毒品，
    另再施用毒品，顯見其自制力不足，無法擺脫毒品，故應藉
    由刑罰之執行，以收教化之功能，惟念施用毒品本質上係屬
    戕害自身健康之行為，尚未直接危害他人，反社會性之程度
    應屬較低，又被告犯後坦承犯行，態度尚可等一切情狀，分別
    量處如主文所示之刑，並均諭知易科罰金之折算標準，並定其
    應執行之刑及諭知易科罰金之折算標準，以資懲儆。
據上論斷，應依刑事訴訟法第273條之1第1項、第299條第1項前段
，毒品危害防制條例第10條第2項，刑法第11條前段、第47條第1項
、第41條第1項前段、第8項、第51條第5款，判決如主文。
本案經檢察官林圳義到庭執行職務。
中    華    民    國   100    年    12    月    30    日
                  刑事第十庭   法  官  廖建瑜
以上正本證明與原本無異。
如不服本判決應於收受送達後10日內向本院提出上訴書狀，並應
敘述具體理由；如未敘述上訴理由者，應於上訴期間屆滿後20日
內向本院補提理由書（均須按他造當事人之人數附繕本）「切勿
逕送上級法院」。
中    華    民    國   100    年    12    月    30    日
                               書記官  李崑良
附錄本案論罪科刑法條：
毒品危害防制條例第10條
施用第一級毒品者，處 6 月以上 5 年以下有期徒刑。
施用第二級毒品者，處 3 年以下有期徒刑。